【裁判字號】    92,裁,1839
【裁判日期】    921219
【裁判案由】    地價稅
【裁判全文】
最  高  行  政  法  院  裁  定                  九十二年度裁字第一八三九號
    上  訴  人  甲○○
    被 上訴 人  彰化縣稅捐稽徵處
    代  表  人  乙○○
右當事人間因地價稅事件，上訴人對於中華民國九十一年九月二日臺中高等行政法院
九十一年度簡字第一○五號判決，提起上訴，本院裁定如左：
    主  文
上訴駁回。
上訴審訴訟費用由上訴人負擔。
    理  由
一、按對於適用簡易程序之裁判提起上訴或抗告，須經本院許可，且該許可以訴訟事
    件所涉及之法律見解具有原則性者為限，行政訴訟法第二百三十五條定有明文。
二、本件上訴人所有座落彰化縣花壇鄉○○段一一三一、一一三二、一一五五、一一
    六九、一一七○及一一二四．．．地號十三筆土地（應有部分），經被上訴人核
    課地價稅新臺幣（以下同）一四、一九三元。上訴人申請復查，被上訴人依彰化
    縣政府八十八年四月十七日八八彰府工都字第○五八八○五號函，及九十年十一
    月二日九○彰府工都字第一八五一六六號函復：有關花壇鄉○○段．．．一二二
    四、一一三二、一一七○地號等三筆土地為公共設施完竣地區，一一三一、一一
    五五、一一六九地號等三筆土地為部分完竣（面積依序為一二五．九一平方公尺
    、六○．○四平方公尺、二七．四一平方公尺）、部分未完竣地區（面積依序為
    二三四平方公尺、六○．二五平方公尺、六八．五平方公尺），一二一一、一二
    一六地號屬公共設施未完竣地區、一二一二地號為公共設施保留地等情，重核其
    中一二一一、一二一二、一二一六地號土地應予回復原課稅種類，課徵田賦免課
    地價稅，更正八十七年度地價稅為九、○三五元。上訴人就八十六年度及八十七
    年度之核課循序提起撤銷訴訟。原審依簡易程序判決駁回，係以：八十六年度課
    稅部分，未經申請復查踐行合法之訴願程序，起訴不合法。八十七年度課稅部分
    ，爭點在於上開土地之公共設施已否完竣而應否改課地價稅。土地稅法第二十二
    條第一項第二款所稱公共設施尚未完竣，指道路、自來水、排水系統、電力等四
    項設施尚未建設完竣而言。其中電力以可自計畫道路接通輸送者為準。為土地稅
    法施行細則第二十三條（同平均地權條例施行細則第三十六條）規定之認定標準
    。所謂「電力以可自計畫道路接通輸送」，應係指所欲認定公共設施是否完竣之
    土地，客觀上可自計畫道路接通輸送電力即可。上訴人所有系爭土地南端之都市
    ○○道路，於八十五年間已開闢完成，為新闢之學府路段。之後於八十六年間已
    可自鄰近之原已完成學府路段，以埋設電桿七根之方式，將電力接通輸送至系爭
    土地，公共設施即已完竣。被上訴人復查決定依權責機關彰化縣政府認定公共設
    施已未完竣之情形，更正核課地價稅，訴願決定予以維持，均無違誤等情為論據
    。經查上訴人所有系爭土地南端之都市○○道路，於八十五年間已開闢完成，是
    為新闢之學府路段，八十六年間已可自鄰近之原已完成之學府路段，以埋設電桿
    七根之方式，將電力接通輸送至系爭土地，為原判決確定之事實。兩造所生之爭
    執為電力設施已未完竣，認定標準依土地法施行細則第二十三條規定，以可自計
    畫道路接通輸送者為準。原判決闡釋為客觀上可自計畫道路接通輸送電力，因認
    依其認定之事實，系爭土地公共設施已完竣，權責機關彰化縣政府所為認定無誤
    ，被上訴人據以核課地價稅亦無誤。上訴意旨則謂認定標準以可直接自計畫道路
    接通輸送電力為據，因認依上述事實，系爭土地為公共設施未完成云云。無非構
    成要件涵攝之不同結果，經核無所涉及之法律見解，具有原則上之重要情事。依
    前述定，上訴不應許可。其上訴難謂合法，應予駁回。
三、依行政訴訟法第二百四十九條第一項前段、第一百零四條、民事訴訟法第九十五
    條、第七十八條，裁定如主文。
中    華    民    國    九十二      年      十二      月      十九      日
                    最 高 行 政 法 院  第 一 庭
                                審 判 長 法  官      黃  綠  星
                                         法  官      黃  合  文
                                         法  官      蔡  進  田
                                         法  官      黃  璽  君
                                         法  官      廖  宏  明
右  正  本  證  明  與  原  本  無  異
                                         法院書記官  邱  彰  德
中    華    民    國    九十二      年      十二      月      十九      日


司法院資訊處製作；財團法人民間司法改革基金會備份。
